【裁判字號】    94,交聲,607
【裁判日期】    950216
【裁判案由】    違反道路交通管理處罰條例聲明異議
【裁判全文】
臺灣桃園地方法院交通事件裁定         94年度交聲字第607號
異  議  人
即受處分人  甲○○
原處分機關  交通部公路總局新竹區監理所中壢監理站
上列受處分人因違反道路交通管理處罰條例案件，對於交通部公
路總局新竹區監理所中壢監理站九十四年十一月十四日壢監裁字
第裁五三－ＤＡ0000000號違反道路交通管理事件裁決書
，聲明異議，本院裁定如下：
    主  文
異議駁回。
    理  由
一、原處分意旨略以：異議人即受處分人（下稱異議人）甲○○
    在飲酒後，於民國九十四年十一月十二日晚間八時五十分許
    ，駕駛車號二七七五－ＫＳ號自用小客車，行經桃園縣楊梅
    鎮○○路三八一巷二弄路口時，遭宋張伊所駕駛之車號三一
    二五－ＦＪ自用小客車自後方追撞，嗣桃園縣警察局楊梅分
    局楊梅派出所警員據報前往處理，並於同日晚間九時三十二
    分許在楊梅派出所內對異議人施以酒精濃度之呼氣測試，測
    得呼氣酒精濃度高達每公升０．七八毫克，遂舉發異議人「
    酒醉駕車（經酒測值為０．七八ＭＧ／Ｌ）禁駛」，並當場
    製發桃警局交字第ＤＡ0000000號舉發違反道路交通
    管理事件通知單，交由異議人簽收。交通部公路總局新竹區
    監理所中壢監理站於九十四年十一月十四日依據舉發通知單
    所載違規事實，以異議人違反道路交通管理處罰條例第三十
    五條第一項第一款之規定，裁處罰鍰新臺幣（下同）四萬九
    千五百元，吊扣駕駛執照十二個月。
二、聲明異議意旨略以：異議人當天雖有小酌，但酒測值應不至
    於高達每公升０．七八毫克，故質疑該檢測儀器是否因未定
    期保養等因素而出現錯誤，特為此提出異議云云。
三、按汽車駕駛人，駕駛汽車經測試檢定有酒精濃度超過規定之
    情形者，處一萬五千元以上六萬元以下罰鍰，並當場移置保
    管其車輛及吊扣其駕駛執照一年，道路交通管理處罰條例第
    三十五條第一項第一款定有明文；又汽車駕駛人飲用酒類或
    其他類似物後其吐氣所含酒精濃度超過每公升０‧二五毫克
    或血液中酒精濃度超過百分之０‧０五以上者，不得開車，
    道路交通安全規則第一百十四條第二款亦有明定。
四、異議人固不否認其於前開時、地，飲酒後駕車，惟辯稱：所
    測定呼氣酒精測定值過高，該呼氣酒精測定器可能未定期保
    養，以致該測定結果發生錯誤云云。經查：取締本件違規時
    所使用之酒精濃度測試儀器（型號ＳＤ─四○○ＰＡ、器號
    ○四一五四七Ｄ、檢定合格單號碼ＭＯＪＡ0000000
    ），甫於九十四年八月十日由經濟部標準鑑驗局檢定合格，
    舉發時使用次數為七十二次，並未超過有效期限一年，且使
    用次數未達一千次，此有呼氣酒精測試器檢定合格證書及酒
    精濃度檢測單各一紙在卷可證，足認該測試儀器係依經濟部
    標準局所訂定之國家檢驗標準規範辦理，自可排除因儀器故
    障導致測驗數值錯誤之可能。被告未敘明測試儀器有何性能
    不良之事證，僅空言指摘警方之酒精測試器有問題而測得之
    數據不正確等推測之詞為辯，自無足採。
五、綜上，原處分機關因異議人違反道路交通管理處罰條例第三
    十五條第一項第一款，而依違反道路交通管理事件統一裁罰
    基準及處理細則之規定裁處異議人如上，核無違誤，本件異
    議人之異議為無理由，應予駁回。
據上論斷，應依道路交通管理處罰條例第八十七條第二項，道路
交通案件處理辦法第十九條，裁定如主文。
中    華    民    國    95    年    2     月    16    日
                  交通法庭    法  官  袁雪華
以上正本證明與原本無異。
如不服本裁定，應於裁定送達後5 日內向本院提出抗告狀。
                              書記官  邱仲騏
中    華    民    國    95    年    2     月    16    日


司法院資訊處製作；財團法人民間司法改革基金會備份。
